【裁判字號】    99,上訴,2156
【裁判日期】    990831
【裁判案由】    毒品危害防制條例
【裁判全文】
臺灣高等法院刑事判決                99年度上訴字第2156號
上  訴  人
即  被  告  甲○○
選任辯護人  許智勝律師
上列上訴人因違反毒品危害防制條例案件，不服臺灣板橋地方法
院99年度訴字第113號，中華民國99年4月30日第一審判決（起訴
案號：臺灣板橋地方法院檢察署98年度偵字第31354號），提起
上訴，本院判決如下：
    主  文
原判決撤銷。
甲○○共同販賣第二級毒品，累犯，處有期徒刑柒年陸月，販賣
毒品所得新臺幣參萬伍仟元沒收，如全部或一部不能沒收時，以
其財產抵償之；又共同販賣第二級毒品，累犯，處有期徒刑柒年
陸月，販賣毒品所得新臺幣壹萬元沒收，如全部或一部不能沒收
時，以其財產抵償之；應執行有期徒刑捌年陸月，販賣毒品所得
共新臺幣肆萬伍仟元沒收，如全部或一部不能沒收時，以其財產
抵償之。
    事  實
一、甲○○前於民國96年間因施用毒品案件，經臺灣臺北地方法
    院以96年度訴字第219號各判處有期徒刑7月、3月，應執行
    有期徒刑8月確定，嗣依法減為有期徒刑3月又15日、1月又
    15日，應執行有期徒刑4月確定，於96年10月24日易科罰金
    執行完畢，猶不知悔改，明知安非他命為毒品危害防制條例
    所列管之第二級毒品，非經許可不得販賣，竟與姜志宏（所
    涉共同販賣第二級毒品部分未據起訴）意圖營利，而共同基
    於販賣第二級毒品安非他命之犯意聯絡，於97年7月27日凌
    晨3時許，在花蓮縣中華路遠東百貨旁阿美麻薯店附近，經
    由姜志宏介紹，販賣價值新臺幣（下同）3萬5千元之安非他
    命1包（數量不詳，起訴書誤載為稀釋藥水）予曾萬枝，並
    由曾萬枝先支付價金5千元後，嗣於同日將剩餘價金3萬元以
    匯款方式匯入甲○○所有之中國信託商業銀行000000000000
    號帳戶內。甲○○復意圖營利而另行起意，與姜志宏共同基
    於販賣第二級毒品安非他命之犯意，於97年7月底某日再經
    姜志宏介紹，在花蓮縣花蓮市○○路姜志宏租屋處，販賣價
    值1萬元之安非他命1包（數量不詳）予龔玉鳴，並當場收受
    龔玉鳴交付之現金1萬元，嗣經警對龔玉鳴使用之000000000
    0號行動電話實施通訊監察，始循線查悉上情。
二、案經花蓮縣警察局花蓮分局移送臺灣花蓮地方法院檢察署檢
    察官呈請臺灣高等法院檢察署檢察長令轉臺灣板橋地方法院
    檢察署檢察官偵查起訴。
    理  由
壹、程序部分
一、按被告以外之人於審判外之言詞或書面陳述，除法律有規定
    者外，不得作為證據，刑事訴訟法第159條第1項定有明文，
    此即學理上所稱「傳聞證據排除法則」。依上開法律規定，
    傳聞證據原則上固無證據能力，但如法律別有規定者，即例
    外認有證據能力。本案公訴人固以證人姜志宏、曾萬枝於警
    詢中之陳述為證據方法，然被告甲○○及其辯護人認證人姜
    志宏、曾萬枝於警詢中所為陳述係屬傳聞證據，無證據能力
    。查證人姜志宏、曾萬枝於警詢中所述，確屬被告以外之人
    於審判外之陳述，被告及其辯護人既爭執上開證人等於警詢
    中所為陳述之證據能力，復查無上開證人等於警詢中所述有
    何傳聞例外規定可資適用，自無證據能力。
二、按被告以外之人於偵查中向檢察官所為之陳述，除顯有不可
    信之情況者外，得為證據，刑事訴訟法第159條之1第2項定
    有明文。此係因上開偵查中向檢察官所為之陳述雖仍為審判
    外之陳述，但立法者衡量刑事訴訟法規定檢察官代表國家偵
    查犯罪、實施公訴，依法有訊問被告、證人、鑑定人之權，
    且實務運作時，偵查中檢察官向被告以外之人所取得之陳述
    ，原則上均能遵守法律規定，不致違法取供，其可信性極高
    ，為兼顧理論與實務為由，而對「被告以外之人於偵查中向
    檢察官所為之陳述」，例外規定除有顯不可信之情況者外，
    得為證據。本件被告及其辯護人認證人龔玉鳴於偵查中所為
    陳述無證據能力，惟證人龔玉鳴於偵查中所為之陳述，業經
    具結，且無證據證明有受外力干擾及影響，並無顯不可信之
    情況，故該證人於偵查中向檢察官所為之證述，依前揭規定
    ，應有證據能力。
三、被告以外之人於審判外之陳述，雖不符同法第159條之1至第
    159條之4之規定，但經當事人於審判程序同意作為證據，法
    院審酌該言詞陳述或書面陳述作成時之情況，認為適當者，
    亦得為證據；當事人、代理人或辯護人於法院調查證據時，
    知有第159條第1項不得為證據之情形，而未於言詞辯論終結
    前聲明異議者，視為有前項之同意，此則據同法第159條之5
    規定甚明。鑒於採用傳聞證據排除法則之重要理由之一，係
    因傳聞證據未經當事人之反詰問予以覈實，若當事人願放棄
    對原供述人之反對詰問時，原則上即可承認該傳聞證據之證
    據能力，而揆諸伊國刑事訴訟法第159條之5之立法理由，除
    參照前述傳聞證據排除法則之基本法理外，亦參考日本刑事
    訴訟法第326條之立法例，查日本刑事審判實務之運作，有
    關檢察官及被告均同意作為證據之傳聞書面材料或陳述，可
    直接援引該國刑事訴訟法第326條作為傳聞例外之法律依據
    ，僅在檢察官與被告不同意之情況下，乃須根據其他傳聞例
    外規定俾以斟酌該等書面材料或陳述是否具有證據能力，在
    當事人間無爭執之案件中，傳聞證據基本上均可依據前引規
    定提出於法院使用，是我國刑事訴訟法第159條之5之適用應
    可作同上之解釋。經查：除前揭證據資料外，本案判決後開
    所示之被告以外之人於審判外之陳述（包括書面陳述），固
    均屬傳聞證據，惟被告及其辯護人就前揭審判外陳述之證據
    能力，雖知上開證據資料皆為傳聞證據，但於原審及本院準
    備程序及審判期日中則未爭執上開證據資料之證據能力，且
    迄至言詞辯論終結前亦未再聲明異議；而公訴人於原審及本
    院審判期日中則表示上開證據資料均有證據能力。本院審酌
    上開證據資料製作時之情況，尚查無違法不當及證明力明顯
    過低之瑕疵，亦認為以之作為證據應屬適當，故揆諸前開法
    律規定與說明，爰逕依刑事訴訟法第159條之5規定，認前揭
    證據資料均例外有證據能力。
四、按有事實足認被告或犯罪嫌疑人有最輕本刑為3年以上有期
    徒刑之罪嫌，並危害國家安全或社會秩序情節重大，而有相
    當理由可信其通訊內容與本案有關，且不能或難以其他方法
    蒐集或調查證據者，得發通訊監察書，通訊保障及監察法第
    5條第1項第1款定有明文。經查：本案對門號0000000000號
    、0000000000號行動電話實施之通訊監察，乃以所犯為販賣
    第一級、第二級毒品之最輕本刑為3年以上有期徒刑之罪，
    並危害國家安全或社會秩序情節重大，而不能或難以其他方
    法蒐集或調查證據，爰先後經臺灣花蓮地方法院以97年度聲
    監字第43號、第59號通訊監察書，准予實施通訊監察，期間
    分別自97年7月25日起迄至97年8月23日止、97年8月27日起
    至97年9月25日止，此有前開通訊監察書暨監聽譯文等在卷
    可稽，所得監聽譯文內容合於通訊保障及監察法所定要件而
    取得之證據，亦為被告等人及辯護人所不爭執，且核與本案
    事實具有自然關聯性，復查無事證足認有違背法定程序或經
    偽造、變造所取得之情事，自足認有證據能力。
貳、實體部分
一、訊據被告甲○○矢口否認有何販賣第二級毒品犯行，辯稱：
    「伊沒有販賣安非他命給曾萬枝、龔玉鳴，伊不認識曾萬枝
    、龔玉鳴，伊只認識姜志宏，姜志宏自己在賣安非他命，因
    姜志宏欠伊錢，所以由曾萬枝匯3萬元到伊帳戶內還款，並
    非販賣安非他命所得之價金，97年7月間被告人在臺北公司
    上班，沒有到過花蓮，洵無販賣安非他命犯行。」云云。經
    查：
  (一)關於被告販賣安非他命予曾萬枝部分：
  1.被告於警詢時自承其綽號為世明（見警卷第4頁之99年2月27
    日警詢筆錄）。而證人姜志宏於97年7月26日凌晨1時10分33
    秒，以其使用之0000000000號行動電話撥打電話至證人曾萬
    枝使用之0000000000號行動電話，姜志宏稱：「他打電話給
    你說1個35啦」，曾萬枝稱：「這樣子跟他調過來，要不然
    跟他調也沒關係啊」、「你沒有他的電話嗎，世明」，姜志
    宏稱：「我有他的電話」，曾萬枝稱：「要不然你跟他聯繫
    」，雙方復於同日凌晨1時13分6秒通話，曾萬枝稱：「你跟
    那個世明聯絡一下好不好，看能不能，明天，我的部分就是
    2」，姜志宏稱：「我知道啦」，有監聽譯文1份在卷可參（
    見警卷第111頁）。前揭通話係證人曾萬枝請姜志宏幫忙調
    安非他命乙節，為證人曾萬枝於原審結證在卷（見原審卷第
    106 頁），而證人曾萬枝於上開電話中要求證人姜志宏與被
    告聯絡，並提及其需要之安非他命數量為「2」，顯然被告
    即為證人姜志宏所欲接洽之販賣安非他命之藥頭。嗣後姜志
    宏於97年7月27日凌晨1時26分42秒，以其使用之0000000000
    號行動電話撥打至被告使用之0000000000號行動電話，姜志
    宏稱：「你們會到嗎」，被告稱：「會啊，3點05分」，姜
    志宏隨即於凌晨1時28分05秒撥打電話予曾萬枝，姜志宏稱
    ：「他們會到啦」、「差不多3點多」，有監聽譯文2份在卷
    可佐（見警卷第112頁至第113頁），而上開電話係被告與其
    女友要到花蓮來，因證人姜志宏會與證人曾萬枝合買安非他
    命，而被告可能會帶安非他命來花蓮，故證人姜志宏撥打電
    話通知證人曾萬枝此事，此據證人姜志宏於原審結證明確（
    見原審卷第114頁），堪信證人曾萬枝確有透過證人姜志宏
    介紹欲向被告購買安非他命之情，否則證人姜志宏自無於得
    知被告到達花蓮之時間後，立刻撥打電話通知證人曾萬枝之
    必要。
  2.被告於97年7月27日凌晨3時許到達花蓮後，證人姜志宏旋於
    3時21分41秒再次與證人曾萬枝通話，姜志宏稱：「你過來
    遠東這邊好不好」、「沒關係，到時候我再拿到車上給你看
    ，不錯喔，漂亮喔」，曾萬枝稱：「好啦，見面再談」，同
    日3時35分59秒，曾萬枝與姜志宏再次電話聯絡，曾萬枝稱
    ：「到了」、「阿美麻薯」，姜志宏稱：「到那邊等你是嗎
    」，曾萬枝稱：「對」，此有監聽譯文2份在卷可佐（見警
    卷第112頁至第113頁），上開通話中，顯示證人姜志宏、曾
    萬枝確有於花蓮市○○路遠東百貨旁之阿美麻薯附近碰面，
    並由證人姜志宏與曾萬枝於當日凌晨1時許即以電話聯絡調
    取安非他命事宜，加以姜志宏於電話中明白稱「我再拿到車
    上給你看，不錯喔，漂亮喔」，顯示姜志宏當時應已自被告
    處取得安非他命，欲交付予曾萬枝，方會與曾萬枝約在凌晨
    3 時碰面並給他看「漂亮之物品」。加以證人姜志宏與被告
    於同日凌晨3時43分2秒再次通話，姜志宏稱：「世明喔，我
    跟你說，他現在錢沒有辦法一次領出來，他說剩的用轉帳，
    你把轉帳密碼打到電話裡給他」，被告稱：「好啊」，姜志
    宏稱「打簡訊給我」，被告隨即傳送「中國信託0000000000
    00」簡訊予證人姜志宏，證人姜志宏再於同日凌晨4時10分
    42秒撥打電話予證人曾萬枝，姜志宏稱：「另外一支訊息我
    傳過去了」，曾萬枝稱：「我知道，我忙好就馬上傳過去」
    ，有監聽譯文2份在卷可佐（見警卷第114頁），而曾萬枝旋
    於同日匯款3萬元至被告上開帳戶內，有中國信託商業銀行
    股份有限公司97年8月14日忠信銀集作字第97509108號函暨
    函附之帳戶歷史交易查詢1份在卷可參（見警卷第78頁），
    則證人姜志宏於電話中告知欲以轉帳方式及其他方式交付金
    錢，並取得被告帳戶資料後旋即轉知證人曾萬枝，因證人曾
    萬枝無法一次交付價金，遂由證人曾萬枝將剩下的價金3萬
    元以匯款方式匯入至被告帳戶內，堪信證人曾萬枝上開匯款
    3萬元及交付之現金5千元應係向被告購買安非他命之價金無
    訛。
  3.證人姜志宏於原審雖稱：「97年7月27日被告並未帶安非他
    命來花蓮。」云云，然證人姜志宏與曾萬枝於被告到達花蓮
    後，其等2人於凌晨3時21分41秒通話中關於姜志宏所稱「不
    錯喔，漂亮喔」之物品究竟為何，證人曾萬枝於原審結證稱
    ：「是姜志宏要介紹單身的女孩子給伊認識。」云云（見原
    審卷第107頁），證人姜志宏卻結證稱：「是伊問曾萬枝要
    不要做一些戒指、戒面之類的東西。」云云（見原審卷第
    115頁），雙方對於當時對話中談論物品證述矛盾，可見其
    等於原審審理時之翻異之詞，應係證人姜志宏、曾萬枝為隱
    瞞上開對話中係談論安非他命之實情所致，均不足採，故難
    以證人姜志宏上開證述為被告有利之認定，併此敘明。
  4.證人曾萬枝、姜志宏於原審審理時雖均證稱上開3萬元匯款
    係為清償姜志宏對被告之借款云云；然關於借款細節，證人
    曾萬枝於原審結證稱：「姜志宏是在租屋處那邊提到要借3
    萬元，是在伊匯款前1、2天姜志宏跟伊提到的，他叫伊先借
    他3萬元，之後給伊1個帳號叫伊把錢轉進去，這是他當面跟
    伊說的；姜志宏當時有提到是要還人家，但是伊沒有注意；
    在匯款後約1個星期左右還款，他用現金還的，是在伊等見
    面的時候還的，伊等時常聯絡，但在哪邊還給伊，伊現在沒
    有印象，就是直接拿現金給伊，沒有特別用袋子裝，是還伊
    30張1千元。」云云（見原審卷第109頁），證人姜志宏則證
    稱：「伊在住處打電話給曾萬枝，伊說你幫我匯一個錢給伊
    朋友，伊只有說那是伊跟人家借的，當天伊打電話給曾萬枝
    ，他當天就去匯款；伊在電話中是請曾萬枝匯3萬元並給他
    對方帳戶；隔沒幾天就還曾萬枝錢了，不到1個禮拜。」云
    云（見原審卷第115頁），則證人曾萬枝、姜志宏對於證人
    姜志宏係當面或撥打電話向證人曾萬枝借錢，證人曾萬枝係
    於證人姜志宏借款當天或數日後匯款予被告，證人姜志宏如
    何交付證人曾萬枝匯款帳號資料等情，雙方證述矛盾不一，
    顯見證人曾萬枝、姜志宏於原審中證稱上開匯款係為清償證
    人姜志宏向被告之借款云云，應為事後迴護被告之詞，自難
    採信。
  (二)被告販賣安非他命與龔玉鳴部分：
    被告於97年7月底販賣價值1萬元之安非他命予龔玉鳴乙節，
    業據證人龔玉鳴於偵查中結證稱：「97年6、7月間，伊在姜
    志宏住處與被告購買安非他命，次數不能確定，每次購買約
    1 萬左右；最後1次是97年7月底左右，該次也是在姜志宏遠
    東百貨附近之租屋處，是被告親自交給伊，該次伊購買1萬
    元安非他命；被告都會到姜志宏住處，姜志宏再找伊過去他
    家。」等語（見98年度偵字第1448號卷第45頁），衡以證人
    龔玉鳴與被告並無仇恨，諒無設詞誣陷被告之必要。參以證
    人姜志宏於前揭97年7月27日凌晨3時許被告到達花蓮後，於
    凌晨3時14分38秒，撥打電話至龔玉鳴使用之0000000000號
    行動電，證人姜志宏稱：「要不要石頭」、「加減拿」，龔
    玉鳴稱：「明天再看看啦」，姜志宏稱「明天，明天人家要
    回去了」，有監察譯文1份在卷可參（見警卷第113頁），已
    足疑證人姜志宏上開撥打電話予龔玉鳴，係為介紹其向被告
    購買安非他命，又姜志宏於97年7月31日13時41分47秒，以
    其使用之0000000000號行動電話，撥打電話至被告使用之
    000000 0000號行動電話，姜志宏稱：「你要早一點下來」
    ，被告稱：「沒有，要晚一點才有東西」，姜志宏稱：「是
    喔」，被告稱：「要明天才會下去」，姜志宏稱：「我要跟
    他們講，要不然給他們等也不好意思」，嗣後證人龔玉鳴於
    97年7月31日21時3分55秒，以其所有之0000000000號行動電
    話撥打電話至證人姜志宏使用之0000000000號行動電話，姜
    志宏稱：「我是想他們明天大概會下來，看你有什麼交代」
    ，龔玉鳴稱：「硬的」，姜志宏稱：「好」，龔玉鳴稱：「
    他的1個多少」，姜志宏稱：「應該不會比別人貴」，龔玉
    鳴稱：「好，拿1個」，姜志宏稱：「好」，有監察譯文2份
    在卷可參（見警卷第126頁、第128頁），而證人龔玉鳴與姜
    志宏上開電話聯繫中之對話，係證人龔玉鳴請證人姜志宏調
    安非他命，且證人姜志宏於翌日確有交付安非他命予龔玉鳴
    一情，此據證人龔玉鳴於原審結證明確（見原審卷第103頁
    ），則以證人姜志宏於電話中先得知被告於翌日將到達花蓮
    ，隨即與證人龔玉鳴談論翌日要幫證人龔玉鳴購買安非他命
    事宜，堪信證人龔玉鳴上開於偵查中證述，被告會先到證人
    姜志宏住處，證人姜志宏再找證人龔玉鳴至其住處，由被告
    販賣安非他命予證人龔玉鳴等語，應為真實可採。至證人龔
    玉鳴雖於原審審理中改證稱未曾向被告購買過安非他命等語
    ，然與其上開於偵查中所述不符，應為事後迴護被告之詞，
    尚難採信。
  (三)按販賣毒品罪，只須意圖營利而販入或賣出，有一於此，犯
    罪即為成立；而所謂「意圖」，即犯罪之目的，原則上不以
    發生特定結果為必要，即衹須有營利之意圖為已足，不以買
    賤賣貴而從中取利為必要。一般民眾普遍認知毒品之非法交
    易，政府一向查禁森嚴，且重罰不寬貸，衡諸常情，倘非有
    利可圖絕無平白甘冒被重罰高度風險之理，從而，舉凡其有
    償交易，除足反證其確另基於某種非圖利本意之關係外，通
    常尚難因無法查悉其買進、賣出之差價，而諉無營利之意思
    ，或阻卻販賣犯行之追訴；且販賣毒品之行為，無一定之公
    定價格，每次買賣之價格亦各有差異，隨供需雙方之資力或
    關係之深淺或需求之數量、貨源之充裕與否、販賣者對於資
    金之需求殷切與否，以及政府查緝之態度，進而為各種之風
    險評估，而有各種不同之標準，並非一成不變，販賣者從各
    種「價差」或係「量差」謀取利潤方式，或有差異，然其所
    圖利益之非法販賣行為目的，則屬相同，並無二致。被告本
    身有施用毒品習慣，有本院被告前案紀錄表在卷可憑，其當
    知販賣毒品一旦遭查獲，必處重刑，被告仍經姜志宏之介紹
    ，自台北遠赴花蓮與曾萬枝、龔玉鳴交易第二級毒品安非他
    命，依一般經驗法則，其苟非意在營利，又何須干冒為警查
    獲被判重罪之風險？可見被告確有營利之意圖甚明。
  (四)綜上所述，被告辯稱伊未曾到過花蓮，沒有販賣安非他命予
    曾萬枝、龔玉鳴云云，要與事實不符，顯係事後卸責之詞，
    尚難採信。本案事證明確，被告意圖營利，與姜志宏共同基
    於販賣第二級毒品安非他命之犯意聯絡及行為分擔，於上揭
    時地，分別販賣安非他命各1包（數量均不詳）予證人曾萬
    枝、龔玉鳴之犯行，均堪認定，皆應予依法論罪科刑。
二、按行為後法律有變更者，適用行為時之法律。但行為後之法
    律有利於行為人者，適用最有利於行為人之法律，刑法第2
    條第1項定有明文。經查，被告行為後，毒品危害防制條例
    第4條已於98年5月20日修正公布，同年5月22日生效開始施
    行，自應比較新舊法之規定而適用法律。修正前毒品危害防
    制條例第4條第2項規定：製造、運輸、販賣第二級毒品者，
    處無期徒刑或7年以上有期徒刑，得併科新臺幣7百萬元以下
    罰金，修正後該條項法定刑度提高為「處無期徒刑或7年以
    上有期徒刑，得併科新臺幣1千萬元以下罰金」，新舊法比
    較後，以修正前毒品危害防制條例第4條第2項規定之刑度較
    有利於被告而應適用之。
三、核被告甲○○二次所為犯行，均係犯修正前毒品危害防制條
    例第4條第2項之販賣第二級毒品罪。本件被告與姜志宏之間
    販賣毒品事實，均先由姜志宏接洽後，再由被告交付毒品，
    顯見被告與姜志宏之間就上開犯行有犯意聯絡及行為分擔，
    均為共同正犯。又被告有事實欄所示之前科及執行紀錄，有
    本院告前案紀錄表1件在卷可佐，其受有期徒刑之執行完畢
    後5年以內故意再犯有期徒刑以上之罪，均為累犯，皆依刑
    法第47條第1項規定分別加重其刑（惟就無期徒刑部分，不
    得加重）。
四、原審據以論罪科刑，固非無見，惟查：(一)原判決未將被告甲
    ○○與姜志宏論以共犯，尚有未洽；(二)依姜志宏與曾萬枝監
    聽之對話內容可知，曾萬枝係經姜志宏之介紹及聯絡，向被
    告購買1包3萬5千元、重量不詳之安非他命，曾萬枝與被告
    於上開時地交易時先交付現金5千元，其餘3萬元則以匯款方
    式匯入被告帳戶（見警卷第111、114頁），是被告與姜志宏
    共同販賣毒品與曾萬枝之價金應係3萬5千元，原審誤認為3
    萬元，亦有未當。被告甲○○上訴否認犯行，雖無理由，惟
    原判決既有上開瑕疵，自應由本院將原判決予以撤銷改判。
    爰審酌被告有多次違反毒品危害防制條例案件之施用毒品前
    科紀錄，當知施用者一旦吸食上癮，往往為購得毒品不惜傾
    家蕩產，甚至以非法方法取得購毒之資金，仍無視國家對於
    杜絕毒品犯罪之禁令，為圖私利竟不惜販賣毒品，侵害社會
    法益甚鉅，兼衡其犯罪目的、手段、販賣安非他命共次，各
    販賣價格為3萬5千元、1萬元，販賣毒品數量不多、生活狀
    況及其犯罪後未坦承犯行之態度等一切情況，分別量處如主
    文所示之刑，並定其應執行之刑。被告販賣安非他命予曾萬
    枝、龔玉鳴，所得各為3萬5千元、1萬元，雖未扣案，惟係
    被告所有並為犯罪所得之財物，均應依毒品危害防制條例第
    19條第1項之規定分別諭知沒收，如全部或一部不能沒收時
    ，應以其財產抵償之；至搭配門號0000000000號行動電話1
    支（含晶片卡1張），雖係供被告用以聯絡本案販賣毒品所
    用之工具，然被告否認為其所有，亦查無證據證明其為被告
    所有之物，爰不予宣告沒收，併此敘明。
據上論斷，應依刑事訴訟法第369條第1項前段、第364條、第299
條第1項前段，修正前毒品危害防制條例第4條第2項，毒品危害
防制條例第19條第1項，刑法第11條、第2條第1項前段、第28條
、第47條第1項、第51條第5款，判決如主文。
本案經檢察官鄭富銘到庭執行職務。
中    華    民    國    99    年    8     月    31    日
                  刑事第十七庭  審判長法  官  王聰明
                                      法  官  陳憲裕
                                      法  官  黃雅芬
以上正本證明與原本無異。
如不服本判決，應於收受送達後10日內向本院提出上訴書狀，其
未敘述上訴之理由者並得於提起上訴後10日內向本院補提理由書
（均須按他造當事人之人數附繕本）「切勿逕送上級法院」。
                                      書記官  鄭雅云
中    華    民    國    99    年    8     月    31    日
附錄：本案論罪科刑法條全文
修正前毒品危害防制條例第4條第2項
製造、運輸、販賣第二級毒品者，處無期徒刑或7年以上有期徒
刑，得併科新臺幣700萬元以下罰金。

司法院資訊處製作；財團法人民間司法改革基金會備份。
